---
title: "Memoria Fundamentos de Analisis de Datos."
author: "Carlos Grande Nuñez, Veronica Gomez Gomez y Pablo Olmos Martinez"
date: "11/29/2019"
output:
  html_document:
    theme: united
    toc: yes
    toc_float: yes
---

---

## 00 Introducción a la práctica y librerías

Para la práctica hemos seleccionado una base de datos obtenida de Kaggle con los precios de viviendas del barrio King County en el estado de Washington (EEUU). Esta base de datos es de dominio público y consta de 21 variables con 21.613 observaciones.

La base de datos puede descargarse en el siguiente enlace: https://www.kaggle.com/swathiachath/kc-housesales-data


Las librerias usadas para esta práctica son las siguientes:

 - Amelia
 - brew
 - bsplus
 - DMwR2
 - car
 - carData
 - caret
 - cluster
 - dplyr
 - egg
 - expss
 - faraway
 - gclus
 - GGally
 - ggplot2
 - gridExtra
 - Hmisc
 - htmltools
 - ISLR
 - kableExtra
 - knitr
 - lattice
 - magrittr
 - mice
 - mlbench
 - RColorBrewer
 - readr
 - sos
 - tidyr
 - VIM
 
```{r setup, include=FALSE}
library(Amelia)
library(brew)
library(bsplus)
library(DMwR2)
library(car)
library(carData)
library(caret)
library(cluster)
library(dplyr)
library(egg)
library(expss)
library(faraway)
library(gclus)
library(GGally)
library(ggplot2)
library(gridExtra)
library(Hmisc)
library(htmltools)
library(ISLR)
library(kableExtra)
library(knitr)
library(lattice)
library(magrittr)
library(mice)
library(mlbench)
library(RColorBrewer)
library(readr)
library(sos)
library(tidyr)
library(VIM)
library(nortest)
library(scales)
library(plyr)
library(PerformanceAnalytics)
library(corrplot)
library(leaps)
```


## 01 Definición de objetivos
1. Separación de los datos en 3 grupos de datos: trainning, control y testing.
    - El grupo training contiene el 70% de los datos, con el cual entrenaremos el modelo.
    - El grupo control contiene el 20% de los datos, el cual nos servirá para comprobar y ajustar el buen funcionamiento del modelo.
    - El grupo test contiene el 10% de los datos y se dejará como conjunto aislado hasta el final de la práctica como simulación de datos reales.

2. Analisis exploratorio inicial
    - Se llevará a cabo separando las variables categóricas de las cualitativas para su posterior estudio.

## 02 Carga y aislamiento de datos TEST

Carga de los datos (para la lectura correcta asegurarse de tener el archivo "kc_house_data.csv")
```{r load_data, include=TRUE}
relPath <- getwd()
setwd(relPath)
price_tplusc <- read.csv(file="./kc_house_data_missing.csv", sep = ";", header=TRUE, na = c("", "NA"), )
head(price_tplusc)

```

Como ya hemos mencionado anteriormente, en este apartado excluimos de la base de datos el grupo TESTING (10% de los datos) para seguir trabajando con los grupos TRAINING + CONTROL a lo largo de la práctica.

- Training + control: "price_tplusc" (90% de observaciones)
- Testing: "price_testing" (10% de observaciones)

```{r data_split01, include=TRUE}
set.seed(737)
inTraining     <- createDataPartition(pull(price_tplusc), p = .9, list = FALSE, times = 1)
price_tplusc   <- slice(price_tplusc, inTraining)
price_testing  <- slice(price_tplusc, -inTraining)
```

Finalmente obtenemos los siguientes grupos de observaciones
```{r data_split02, echo=FALSE}
data_table <- matrix(c('Grupo TRAINING + CONTROL 90%', dim(price_tplusc)[1], 'Grupo TESTING 10%', dim(price_testing)[1]), ncol=2,byrow=TRUE)
colnames(data_table) <- c('Nombre del grupo', 'observaciones')
kable(data_table) %>%
  kable_styling()
```

## 03 Análisis exploratorio inicial. EDA
En este apartado realizamos un primer análisis para comprender las variables y el estado original en el que se encuentra la base de datos.

```{r data_reader, include=TRUE, warning=FALSE}
#Muestra de las primeras 5 filas de la base de datos
kable(head(price_tplusc)) %>%
  kable_styling() %>%
  scroll_box(width = "100%", height = TRUE)

#Muestra de variables de la base de datos seleccionada
show_df = data.frame(variable = names(price_tplusc),
           classe = sapply(price_tplusc, typeof),
           first_values = sapply(price_tplusc, function(x) paste0(head(x),  collapse = ", ")),
           row.names = NULL)
kable(show_df) %>%
  kable_styling()
  
#Tabla resumen con los principales estadísticos
kable(summary(price_tplusc)) %>%
  kable_styling() %>%
  scroll_box(width = "100%", height = TRUE)
```

### Descripción de variables
- id: valor único (Primary key).
- date: fecha de venta de la vivienda.
- price: precio de venta. Variable seleccionada para la aplicación del modelo y su posterior predicción.
- bedrooms: número de habitaciones por vivienda.
- bathrooms: número de baños por vivienda.
- sqft_living: superficie de la vivienda en pies cuadrados (superficie escriturada).
- sqft_lot: superficie de la parcela de la vivienda en pies cuadrados (superficie parcelaria).
- floors: número de plantas por vivienda.
- waterfront: si la vivienda tiene vistas al mar.
- view: el número de veces que se ha visitado la vivienda desde su puesta en venta.
- condition*: el estado de la vivienda establecido mediante una variable numérica del 1 al 5.
- grade*: nota general de la vivienda propuesta por el sistema de puntuación de la zona del 1 al 13.
- sqft_above: superficie de la huella perimetral de la vivienda sobre rasante en pies cuadrados.
- sqft_basement: superficie de la vivienda bajo rasante en piés cuadrados
- yr_built: año de construcción de la vivienda
- yr_renovated: año de la renovación de la vivienda. En caso de no haber sido renovada este parámetro se ha igualado a 0.
- zipcode: codigo postal de la vivienda.
- lat: latitud de la coordenada de la vivienda medida en pies.
- long: longitud de la coordenada de la vivienda medida en pies.
- sqft_living15: superficie de la vivienda en el año 2015 (admite renovaciones).
- sqft_lot15: superficie de la parcela en el año 2015 (admite modificaciones)

  \* *http://info.kingcounty.gov/assessor/esales/Glossary.aspx?type=r#g*

```{r funciones, include=FALSE, warning=FALSE}

phist <- function(df, bns = 50, varname) {
  p = ggplot(df, aes(x = df[[varname]])) + 
    geom_histogram(aes(y =..density..), 
                   colour = "#464159", 
                   fill = "#8bbabb", na.rm = TRUE) + 
    ggtitle("Diagrama Boxplot") + 
    ylab("Densidad") + xlab(varname) + 
    scale_x_continuous(labels = scales::comma) +
  stat_function(fun = dnorm, args = list(mean = mean(df[[varname]]), sd = sd(df[[varname]])))
return(p)
}

pbox <- function(col, varname){
p = qplot('1', col, geom="boxplot") +
  geom_boxplot(fill='#8bbabb', color="#464159") +
  ggtitle("Diagrama Boxplot") + ylab("Valores") + xlab(varname)
return(p)
}

p_barras2 <-function(df = df_cualitativas, dx, dy, xlab){
p = ggplot(df, aes(unlist(dx), fill=unlist(dy))) +
  geom_bar(position="dodge") + 
  labs(x= xlab, y = 'Frecuencia', fill=NULL) +
  ggtitle("Diagrama de barras") + scale_fill_manual(values=c("#8bbabb", "#6c7b95"))
return(p)
}

p_barras <-function(df = df_cualitativas, dx, xlab){
p = ggplot(df, aes(unlist(dx), fill=unlist(dx))) +
  geom_bar(position="dodge", fill='#8bbabb', color="#464159") + 
  labs(x= xlab, y = 'Frecuencia', fill=NULL) +
  ggtitle("Diagrama de barras")
return(p)
}

p_densidad <- function(df = price_tplusc, varname){
p = df %>% select(c("price", varname)) %>%
  na.omit() %>%
  ggplot(., aes(x=.[,1], colour=.[,2])) +
  labs(title = "Diagrama de densidad", x = "price", colour = varname) + 
  geom_density()
  return(p)
}

p_densidad2 <- function(df = price_tplusc, varname1, varname2){
p = df %>% select(c(varname2, varname1)) %>%
  na.omit() %>%
  ggplot(., aes(x=.[,1], colour=.[,2])) +
  labs(title = "Diagrama de densidad", x = varname2, colour = varname1) + 
  geom_density()
  return(p)
}

structure <- function(df){
  show_df = data.frame(variable = names(df),
           classe = sapply(df, typeof),
           first_values = sapply(df, function(x) paste0(head(x),  collapse = ", ")),
           row.names = NULL)
kable(show_df) %>%
  kable_styling()
}

qqplot.data <- function (vec) # argument: vector of numbers
{
  # following four lines from base R's qqline()
  y <- quantile(vec[!is.na(vec)], c(0.25, 0.75))
  x <- qnorm(c(0.25, 0.75))
  slope <- diff(y)/diff(x)
  int <- y[1L] - slope * x[1L]

  d <- data.frame(resids = vec)

  p = ggplot(d, aes(sample = resids)) + stat_qq() + geom_abline(slope = slope, intercept = int)
  return(p)

}
```

### A. Análisis univariante cuantitativo

```{r cuantitativas, include=TRUE, warning=FALSE}
#Obtención de variables cuantitativas
df_cuantitativas = price_tplusc %>% select(3, 6, 7, 13:16, 18:dim(price_tplusc)[2])

data.frame(variable = names(df_cuantitativas),
           classe = sapply(df_cuantitativas, typeof),
           first_values = sapply(df_cuantitativas, function(x) paste0(head(x),  collapse = ", ")),
           row.names = NULL) %>% kable() %>% kable_styling()
```


**Estudio de la variable "price" (precio de venta).**
```{r var_price, include=TRUE, warning=FALSE}
var_price = df_cuantitativas$price
name = "price"

# Descripción de la variable
describe(var_price)

# Visualización de la variable
p1 <- phist(df_cuantitativas, ., name)
p2 <- pbox(var_price, name)
grid.arrange(p1, p2, nrow=1)

#comprobación de normalidad por Kolmogorov-Smirnov
lillie.test(var_price)
```

Tras la visualización de la variable "price" mediente el histograma de frecuencias y el diagrama de caja, se puede observar que la variable no sigue una distribución normal y contiene múltiples outliars. Se ha realizado también una comprobación mediante el test de Kolmogorov-Smirnov rechazando Ho de que la distribución es normal.

Las posibles soluciones a plantearnos para su transformación son:  
1. Transformacion logaritmico 10  
2. Raiz cuadrada  
3. Inversa 1/x  


**Estudio de las variables "sqft_living"  y "sqft_living15" (Superficie de la vivienda).**
variable "sqft_living": superficie de la vivienda en pies cuadrados (superficie escriturada).
```{r var_sqft, include=TRUE, warning=FALSE}
var_sqft = df_cuantitativas$sqft_living
name = "sqft_living"

# Descripción de la variable
describe(df_cuantitativas$sqft_living)

# Visualización de la variable
p1 <- phist(df_cuantitativas, ., name)
p2 <- pbox(var_sqft, name)
grid.arrange(p1, p2, nrow=1)

#comprobación de normalidad por Kolmogorov-Smirnov
lillie.test(var_sqft)
```

variable "sqft_living15": superficie de la vivienda en pies cuadrados (superficie escriturada).
```{r var_sqft15, include=TRUE, warning=FALSE}
var_sqft15 = df_cuantitativas$sqft_living15
name = "sqft_living15"

# Descripción de la variable
describe(df_cuantitativas$sqft_living15)

# Visualización de la variable
p1 <- phist(df_cuantitativas, 50, name)
p2 <- pbox(var_sqft15, name)
grid.arrange(p1, p2, nrow=1)

#comprobación de normalidad por Kolmogorov-Smirnov
lillie.test(var_sqft15)
```

Tras la visualización de la variable "sqft_living" mediente el histograma de frecuencias y el diagrama de caja, se puede observar que la variable no sigue una distribución normal y contiene múltiples outliars. Se ha realizado también una comprobación mediante el test de Kolmogorov-Smirnov rechazando Ho de que la distribución es normal.

Las posibles soluciones a plantearnos para su transformación son:  
1. Transformacion logaritmico 10  
2. Raiz cuadrada  
3. Inversa 1/x  

**Estudio de las variables "sqft_lot" y "sqft_lot15 (superficie de la parcela de la vivienda).**
Variables "sqft_lot": superficie de la parcela de la vivienda en pies cuadrados (superficie parcelaria).
```{r var_lot, include=TRUE, warning=FALSE}
knitr::opts_chunk$set(message = FALSE)
var_lot = df_cuantitativas$sqft_lot
name = "sqft_lot"

# Descripción de la variable
describe(var_lot)

# Visualización de la variable
p1 <- phist(df_cuantitativas, ., name)
p2 <- pbox(var_lot, name)
grid.arrange(p1, p2, nrow=1)

#comprobación de normalidad por Kolmogorov-Smirnov
lillie.test(var_lot)
```

Variable "sqft_lot15":  superficie de la parcela en el año 2015 (admite modificaciones)
```{r var_lot15, include=TRUE, warning=FALSE}
var_lot15 = df_cuantitativas$sqft_lot15
name = "sqft_lot15"

# Descripción de la variable
describe(var_lot15)

# Visualización de la variable
p1 <- phist(df_cuantitativas, ., name)
p2 <- pbox(var_lot15, name)
grid.arrange(p1, p2, nrow=1)

#comprobación de normalidad por Kolmogorov-Smirnov
lillie.test(var_lot15)
```

Dado que la gran mayoría de viviendas aparentan ser unifamiliares las variables de superficies de parcela y de vivienda suelen estar muy correlacionadas entre si. De esta manera, se puede observar como producen visualizaciones y resultados similares, rechazando en todas ellas que la distribución sea normal.

En los apartados de transformación nos plantearemos las posibles soluciones a aplicar.

**Estudio de la variable "sqft_above" (superficie de la huella de la vivienda).**
```{r var_above, include=TRUE, warning=FALSE}
var_above = df_cuantitativas$sqft_above
name = "sqft_above"

# Descripción de la variable
describe(var_above)

# Visualización de la variable
p1 <- phist(df_cuantitativas, 50, name)
p2 <- pbox(var_above, name)
grid.arrange(p1, p2, nrow=1)

#comprobación de normalidad por Kolmogorov-Smirnov
lillie.test(var_above)
```

Al tratarse de una variable de superficie de la huella, la variable coincidirá con la superficie de la vivienda en aquellos casos en los que la vivienda tenga una planta. De esta manera "sqft_above" no puede aceptarse como una variable de distribución normal. 

En los apartados de transformación nos plantearemos las posibles soluciones a aplicar.

**Estudio de la variable "sqft_basement" (superficie bajo rasante).**
```{r var_base, include=TRUE, warning=FALSE}
var_base = df_cuantitativas$sqft_basement
name = "sqft_basement"

# Descripción de la variable
describe(var_base)

# Visualización de la variable
p1 <- phist(df_cuantitativas, 50, name)
p2 <- pbox(var_base, name)
grid.arrange(p1, p2, nrow=1)

#comprobación de normalidad por Kolmogorov-Smirnov
lillie.test(df_cuantitativas$sqft_basement)
```

En esta variable se han igualado a 0 aquellos casos en los que la vivienda no tenga sótano. Por otro lado hay que contar con que en la mayoría de los casos la superficie de sótano no computa con la de vivienda, aunque si puede influir en el valor de la vivienda.

En los apartados de transformación nos plantearemos las posibles soluciones a aplicar.

**Estudio de la variable "yr_built" (año de construcción de la vivienda).**
```{r var_year, include=TRUE, warning=FALSE}
var_year = df_cuantitativas$yr_built
name = "yr_built"

# Descripción de la variable
describe(var_year)

# Visualización de la variable
p1 <- phist(df_cuantitativas, 50, "yr_built")
p2 <- pbox(var_year, "yr_built")
grid.arrange(p1, p2, nrow=1)
```

Se puede observar que hay mayor cantidad de viviendas modernas que de antiguas en la base de datos sin seguir una distribución normal, registranto el máximo entre el año 2000 y 2010.

En los apartados de transformación nos plantearemos las posibles soluciones a aplicar.

**Estudio de la variable "yr_renovated" (año de renovación de la vivienda).**
```{r var_renove, include=TRUE, warning=FALSE}
var_renove = df_cuantitativas$yr_renovated
name = "yr_renovated"

# Descripción de la variable
describe(var_renove)

# Visualización de la variable
p1 <- phist(df_cuantitativas, 25, name)
p2 <- pbox(var_renove, name)
grid.arrange(p1, p2, nrow=1)

#comprobación de normalidad por Kolmogorov-Smirnov
lillie.test(var_renove)
```

El problema que observamos en esta variable es que aquellas viviendas que no han sido renovadas se han igualado a 0, no permitiendo visualizar la variable correctamente.

### B. Analisis univariante cualitativo
```{r cualitativas, include=TRUE, warning=FALSE}
#Obtención de variables cuantitativas
df_cualitativas = price_tplusc %>% select(2, 4, 5, 8:12, 17)

data.frame(variable = names(df_cualitativas),
           classe = sapply(df_cualitativas, typeof),
           first_values = sapply(df_cualitativas, function(x) paste0(head(x),  collapse = ", ")),
           row.names = NULL) %>% kable() %>% kable_styling()
```


**Estudio de la variable "date" (fecha de venta de la vivienda):**
Dado que el objetivo de la práctica es poder predecir el precio de la vivienda, sería interesante para nuestro modelo separar esta variable en mes y año ya que el precio de venta se puede ver influido por la estación y por el año en el que se realizó la venta.

```{r var_date, include=TRUE, warning=FALSE}
dates = data.frame(date = as.Date(df_cualitativas$date,"%m/%d/%Y"))
df_cualitativas$dates_m = format(dates,"%m")
df_cualitativas$dates_y = format(dates,"%Y")

# Límites del campo date
dates %>% summarise(min = min(date), max = max(date))

# Tablas de frecuencias en función al mes y al año
table(df_cualitativas$dates_y) %>% kable(., col.names = c('Años', 'Frecuencia'))
table(df_cualitativas$dates_m) %>% kable(., col.names = c('Meses', 'Frecuencia'))

# Diagrama de barras con los meses del año y el número de viviendas vendidas
p_barras2(df_cualitativas, df_cualitativas$dates_m, df_cualitativas$dates_y, xlab = 'Mes')
```

**Estudio de la variable "bedrooms" (Número de habitaciones por vivienda):**
Curiosamente la variable bedrooms es decimal por lo que la redondearemos para simplificar su representación.
```{r var_rooms, include=TRUE, warning=FALSE}
var_rooms = df_cualitativas$bedrooms %>% round(., digits=0)
name = "bedrooms"

# Tablas de frecuencias en función al mes y al año
table(var_rooms) %>% kable(., col.names = c(name, 'Frecuencia'))

# Diagrama de barras con los meses del año y el número de viviendas vendidas
p_barras(df_cualitativas, var_rooms, xlab = name)
```

La frecuencia máxima de habitaciones por vivienda se localiza en 3 habitaciones, probablemente deban categorizarse debido a que la distribución no es normal y contiene multiples outliers que la desequilibran.

**Estudio de la variable "bathrooms" (Número de baños/aseos por vivienda):**
Al igual que en el caso anterior la variable bathrooms es decimal por lo que la redondearemos para simplificar su representación.
```{r var_bathrooms, include=TRUE, warning=FALSE}
var_bathrooms = df_cualitativas$bathrooms %>%  round(., digits = 0)
name = "bathrooms"

# Tablas de frecuencias en función al mes y al año
table(var_bathrooms) %>% kable(., col.names = c(name, 'Frecuencia'))

# Diagrama de barras con los meses del año y el número de viviendas vendidas
p_barras(df_cualitativas, var_bathrooms, xlab = name)
```

La variable "bathrooms" sigue una distribución muy similar a la de la variable "bedrooms" por lo que aplicaremos las mismas soluciones.

**Estudio de la variable "floors" (Número de plantas por vivienda):**
Como en los casos anteriores la variable "floors" es decimal, pero a diferencia de los anteriores solo encontramos decimales con saltos de 0.5 por lo que redondearlos hacia arriba o hacia abajo todos podría perjudicarnos posteriormente en el modelo. De esta manera mantendremos los datos como en el origen para su correcta visualización.
```{r var_floors, include=TRUE, warning=FALSE}
var_floors = df_cualitativas$floors
name = "floors"

# Tablas de frecuencias en función al mes y al año
table(var_floors) %>% kable(., col.names = c(name, 'Frecuencia'))

# Diagrama de barras con los meses del año y el número de viviendas vendidas
p_barras(df_cualitativas, var_floors, xlab = name)
```

Se puede observar que el número de valores decimales es reducido en comparación con el resto, pero creemos que deberían mantenerse sin redondear.

**Estudio de la variable "waterfront" (viviendas frente a grandes masas de agua):**
```{r var_water, include=TRUE, warning=FALSE}
var_waterfront = df_cualitativas$waterfront
name = "waterfront"

# Tablas de frecuencias en función al mes y al año
table(var_waterfront) %>% kable(., col.names = c(name, 'Frecuencia'))

# Diagrama de barras con los meses del año y el número de viviendas vendidas
p_barras(df_cualitativas, var_waterfront, xlab = name)
```

Esta variable es de tipo dummy por lo que no necesitaría modificación alguna salvo por la imputación de datos faltantes. Se puede observar que tan solo el 1% de las viviendas de la base de datos están ubicadas frente a grandes masas de agua.

**Estudio de la variable "view" (número de visitas que ha recibido la vivienda):**
```{r var_view, include=TRUE, warning=FALSE}
var_view = df_cualitativas$view
name = "waterfront"

# Tablas de frecuencias en función al mes y al año
table(var_view) %>% kable(., col.names = c(name, 'Frecuencia'))

# Diagrama de barras con los meses del año y el número de viviendas vendidas
p_barras(df_cualitativas, var_view, xlab = name)
```

Dado que la mayoría de las viviendas no han recibido visitas, inicialmente no parece una variable que pueda afectar mucho al precio de la vivienda por lo que podría ser deshechada tras el análisis multivariante.

**Estudio de la variable "condition" (estado de la vivienda del 1 al 5):**
```{r var_condition, include=TRUE, warning=FALSE}
var_condition = df_cualitativas$condition
name = "condition"

# Tablas de frecuencias en función al mes y al año
table(var_condition) %>% kable(., col.names = c(name, 'Frecuencia'))

# Diagrama de barras con los meses del año y el número de viviendas vendidas
p_barras(df_cualitativas, var_condition, xlab = name)
```

La variable "condition" determina el estado de la vivienda clasificándola en una puntuación del 1 al 5, dado que la mayor parte de las viviendas se distribuyen en los puntos 3 y 4 podríamos simplificarla mediante una variable dummy.

**Estudio de la variable "grade" (nota general de la vivienda del 1 al 13):**
```{r var_grade, include=TRUE, warning=FALSE}
var_grade = df_cualitativas$grade
name = "grade"

# Tablas de frecuencias en función al mes y al año
table(var_grade) %>% kable(., col.names = c(name, 'Frecuencia'))

# Diagrama de barras con los meses del año y el número de viviendas vendidas
p_barras(df_cualitativas, var_grade, xlab = name)
```

Al igual que la anterior, la variable "grade" determina la nota general de la vivienda propuesta por la zona, dado que la mayor parte de las viviendas se distribuyen entre los valores del 6 al 10 podríamos simplificarla mediante una variable dummy.

**Estudio de la variable "zipcode" (código postal):**
```{r var_zipcode, include=TRUE, warning=FALSE}
var_zipcode = df_cualitativas$view
name = "zipcode"

# Tablas de frecuencias en función al mes y al año
table(var_zipcode) %>% kable(., col.names = c(name, 'Frecuencia'))

# Diagrama de barras con los meses del año y el número de viviendas vendidas
p_barras(df_cualitativas, var_zipcode, xlab = name)
```

La variable "zipcode" podría ser de ayuda pero debido a que el 90% de las viviendas en la base de datos se ubican bajo el mismo código postal, ésta podría ser deshechada.

### c. Análisis multivariante cuantitativo
Comentar procedimiento
```{r multi_ct, include=TRUE, warning=FALSE, message=FALSE}

numeric_cols <- c("sqft_living", "sqft_lot", "sqft_living15", "price", "sqft_basement", "sqft_above")

df_cuantitativas %>% select(numeric_cols) %>%
  na.omit() %>%
  ggpairs(columns=1:6)

numeric_cols2 <- c("yr_built", "yr_renovated", 'lat', 'long', "price")

df_cuantitativas %>% select(numeric_cols2) %>%
  na.omit() %>%
  ggpairs(columns=1:5)
```

Comentar resultados

### c. Análisis multivariante cualitativo
Comentar procedimiento

**Estudio de la variable "bedrooms" (número de habitaciones por vivienda):**
```{r multi_bedrooms, include=TRUE}
old = "bedrooms"
new = "cat_bedrooms"

#categorizamos la variable y mostramos su tabla de frecuencias
price_tplusc[[new]] = cut2(price_tplusc[[old]], g=4)
table(price_tplusc[[new]])

#visualización de los datos categorizados con respecto a la variable "price"
p_densidad(price_tplusc, new)
```

Comentar resultados

**Estudio de la variable "bathrooms" (número de baños/aseos por vivienda):**
```{r multi_bathrooms, include=TRUE}
old = "bathrooms"
new = "cat_bathrooms"

#categorizamos la variable y mostramos su tabla de frecuencias
price_tplusc[[new]] = cut2(price_tplusc[[old]], g=3)
table(price_tplusc[[new]])

#visualización de los datos categorizados con respecto a la variable "price"
p_densidad(price_tplusc, new)
```

Comentar resultados

**Estudio de la variable "floors" (número de plantas por vivienda):**
```{r multi_floors, include=TRUE}
old = "floors"
new = "cat_floors"

#categorizamos la variable y mostramos su tabla de frecuencias
price_tplusc[[new]] = cut2(price_tplusc[[old]], g=3)
table(price_tplusc[[new]])

#visualización de los datos categorizados con respecto a la variable "price"
p_densidad(price_tplusc, new)
```

Comentar los resultados

**Estudio de la variable "waterfront" (número de plantas por vivienda):**
```{r multi_water, include=TRUE}
name = "waterfront"

#mostramos su tabla de frecuencias
table(price_tplusc[[name]])

#visualización de los datos categorizados con respecto a la variable "price"
p_densidad(price_tplusc, name)

#visualización de los datos categorizados con respecto a la variable "long"
p1 = p_densidad2(price_tplusc, name, 'long')
#visualización de los datos categorizados con respecto a la variable "lat"
p2 = p_densidad2(price_tplusc, name, 'lat')

# Creación de grid
grid.arrange(p1, p2, nrow=1)


```

Comentar los resultados

**Estudio de la variable "view" (número de plantas por vivienda):**
```{r multi_view, include=TRUE}
old = "view"
new = "cat_view"

#categorizamos la variable y mostramos su tabla de frecuencias
price_tplusc[[new]] = cut2(price_tplusc[[old]], g=3)
table(price_tplusc[[new]])

#visualización de los datos categorizados con respecto a la variable "price"
p_densidad(price_tplusc, new)
```

Comentar los resultados

**Estudio de la variable "condition" (número de plantas por vivienda):**
```{r multi_condition, include=TRUE}
old = "condition"
new = "cat_condition"

#categorizamos la variable y mostramos su tabla de frecuencias
price_tplusc[[new]] = cut2(price_tplusc[[old]], g=3)
table(price_tplusc[[new]])

#visualización de los datos categorizados con respecto a la variable "price"
p_densidad(price_tplusc, new)
```

Comentar los resultados

**Estudio de la variable "grade" (número de plantas por vivienda):**
```{r multi_grade, include=TRUE}
old = "grade"
new = "cat_grade"

#corrección reemplazando el string s por un "NA"
table(price_tplusc[[old]])
price_tplusc[[old]][price_tplusc[[old]] == "s"] <- NA
price_tplusc[[old]] = as.numeric(price_tplusc[[old]])
table(price_tplusc[[old]])


#categorizamos la variable y mostramos su tabla de frecuencias
price_tplusc[[new]] = cut2(price_tplusc[[old]], g=4)
table(price_tplusc[[new]])

#visualización de los datos categorizados con respecto a la variable "price"
p_densidad(price_tplusc, new)
```

Comentar los resultados

**Estudio de la variable "zipcode" (código postal):**
```{r multi_zipcode, include=TRUE}
old = "zipcode"
new = "cat_zipcode"

#categorizamos la variable y mostramos su tabla de frecuencias
price_tplusc[[new]] = cut2(price_tplusc[[old]], g=3)
table(price_tplusc[[new]])

#visualización de los datos categorizados con respecto a la variable "price"
p_densidad(price_tplusc, new)
```

Comentar los resultados



## 04 Detección, tratamiento e imputación de datos faltantes
### Análisis previo
```{r missing_01, include=TRUE, warning=FALSE}
aggr_plot <- aggr(price_tplusc, col=c('#464159','#c7f0db'), numbers=TRUE, sortVars=TRUE,
                  labels=names(price_tplusc), cex.axis=.7, gap=1, 
                  ylab=c("Histogram of missing data","Pattern"))
```

#### Imputación de las variables contínuas:
```{r varshow, include=TRUE}
#Muestra de variables de la base de datos seleccionada
structure(df_cuantitativas)

#Muestra de variables missing
sapply(df_cuantitativas, function(x) sum(is.na(x))) %>% kable()
```
<br/>
**Imputación de la variable "sqft_living" (superficie de la vivienda):**
La variable "sqft_living" es una de las más importantes debído a su alta correlación con la variable "price". Para asegurarnos de que no haya sesgo vamos a usar el método knn sobre las variables más relaciondas. Una de las variables que más nos va a ayudar a la imputación será "sqft_living15" ya que esla superficie de la vivienda medida en 2015.
```{r miss_living, include=TRUE, message=FALSE, warning=FALSE}
#método de imputación knn
imputed <- price_tplusc %>% select(price, sqft_living, sqft_living15, bedrooms, sqft_lot, sqft_above, sqft_living15) %>% VIM::kNN(variable='sqft_living')

#guardado de la variable
price_tplusc$sqft_living_im = imputed$sqft_living

#Visualización y comprobación de la varaible
columns <- c("price", "sqft_living", "sqft_living15")
imputed %>% select(columns) %>%
  na.omit() %>%
  ggpairs(columns=1:length(columns))

#Visualización y comprobación de los datos imputados
imputed %>% select(sqft_living15, sqft_living, sqft_living_imp)  %>% marginplot(., delimiter = '_imp')
```
<br/>
Tras imputar la variable podemos ver que la correlación se mantiene y que no se producen grandes cambios.

**Imputación de la variable "sqft_basement" (superficie del sótano):**
La variable "sqft_basement" es una variable dificil de imputar debido a que si la vivienda no tiene sótano su valor es cero. Por ello para su correcta imputación debe estudiarse el análisis multivariante.

Podemos observar que las variables con mayor correlación con respecto a "sqft_basement" son:
- sqft_living con un 0.43
- bedrooms con un 0.30
- price con un 0.32
- bathrooms con un 0.28

Por ello usaremos estas variables para su imputación.
```{r miss_basement, include=TRUE, message=FALSE, warning=FALSE}
#método de imputación knn
imputed <- price_tplusc %>% select(sqft_basement, price, sqft_living, bedrooms, bathrooms) %>%
  VIM::kNN(variable='sqft_basement')

#guardado de la variable
price_tplusc$sqft_basement_im = imputed$sqft_basement
head(price_tplusc)

#Visualización y comprobación de la varaible
columns <- c("price", "sqft_basement", "sqft_living")
imputed %>% select(columns) %>%
  na.omit() %>%
  ggpairs(columns=1:length(columns))

#Visualización y comprobación de los datos imputados
imputed %>% select(sqft_living, sqft_basement, sqft_basement_imp)  %>% marginplot(., delimiter = '_imp')
```
<br/>
**Imputación de la variable "sqft_lot" (superficie de la parcela):**
La variable "sqft_lot" es una variable con baja correlación entre las demás salvo con "sqft_lot15" ya que es la misma variable actualizada en el año 2015, puediendo usarla directamente para imputarla.
```{r miss_lot, include=TRUE, message=FALSE, warning=FALSE}
#método de imputación knn
imputed <- price_tplusc %>% select(price, sqft_lot, sqft_lot15) %>%
  VIM::kNN(variable="sqft_lot")

#guardado de la variable
price_tplusc$sqft_lot_im = imputed$sqft_lot

#Visualización y comprobación de la varaible
columns <- c("price", "sqft_lot", "sqft_lot15")
imputed %>% select(columns) %>%
  na.omit() %>%
  ggpairs(columns=1:length(columns))

#Visualización y comprobación de los datos imputados
imputed %>% select(sqft_lot15, sqft_lot, sqft_lot_imp)  %>% marginplot(., delimiter = '_imp')
```
<br/>
**Imputación de la variable "sqft_above" (superficie de la parcela):**
La variable "sqft_above" es una variable....
```{r miss_above, include=TRUE, message=FALSE, warning=FALSE}
#método de imputación knn
imputed <- price_tplusc %>% select(price, sqft_above, sqft_living, sqft_living15) %>%
  VIM::kNN(variable="sqft_above")

#guardado de la variable
price_tplusc$sqft_above_im = imputed$sqft_above

#Visualización y comprobación de la varaible
columns <- c("price", "sqft_above")
imputed %>% select(columns) %>%
  na.omit() %>%
  ggpairs(columns=1:length(columns))

#Visualización y comprobación de los datos imputados
imputed %>% select(price, sqft_above, sqft_above_imp)  %>% marginplot(., delimiter = '_imp')
```

<br/>
**Imputación de la variable "yr_built" (superficie de la parcela):**
La variable "yr_built" es una variable con baja correlación entre las demás salvo con "long" probablemente por el crecimiento del barrio de manera direccional y con "yr_renovated" debido a que a más antiguo es el año de construcción más probable es su renovación.
```{r miss_yr_built, include=TRUE, message=FALSE, warning=FALSE}
#método de imputación knn
imputed <- price_tplusc %>% select(price, yr_built, long, yr_renovated) %>%
  VIM::kNN(variable="yr_built")

#guardado de la variable
price_tplusc$yr_built_im = imputed$yr_built

#Visualización y comprobación de la varaible
columns <- c("price", "yr_built")
imputed %>% select(columns) %>%
  na.omit() %>%
  ggpairs(columns=1:length(columns))

#Visualización y comprobación de los datos imputados
imputed %>% select(long, yr_built, yr_built_imp)  %>% marginplot(., delimiter = '_imp')
```
<br/>
**Resumen final tras la imputación de las variables:**
```{r data_readerdos, warning=FALSE}
#Muestra de las primeras 5 filas de la base de datos
kable(head(price_tplusc)) %>%
  kable_styling() %>%
  scroll_box(width = "100%", height = TRUE)

#Muestra de variables de la base de datos seleccionada
show_df = data.frame(variable = names(price_tplusc),
           classe = sapply(price_tplusc, typeof),
           first_values = sapply(price_tplusc, function(x) paste0(head(x),  collapse = ", ")),
           row.names = NULL)
kable(show_df) %>%
  kable_styling()

# #Tabla resumen con los principales estadísticos
# kable(summary(price_tplusc)) %>%
#   kable_styling() %>%
#   scroll_box(width = "100%", height = TRUE)
```
<br/>

#### Imputación de las variables discretas:
```{r varshowuno, include=TRUE, message=FALSE, warning=FALSE}
#Muestra de variables de la base de datos seleccionada
structure(df_cualitativas)

#Muestra de variables missing
sapply(df_cualitativas, function(x) sum(is.na(x))) %>% kable()

#Correlaciones entre variables discretas numéricas
discretas_col <- c("bedrooms", "bathrooms", 'price', 'floors')

price_tplusc %>% select(discretas_col) %>%
  na.omit() %>%
  ggpairs(columns=1:4)
```

<br/>
**Imputación de la variable "bedrooms" (habitaciones por vivienda):**
La variable "berooms" es una variable importante ya que está altamente relacionada con la superficie de la vivienda y con su precio.
```{r miss_bedrooms, include=TRUE, message=FALSE, warning=FALSE}
#método de imputación knn
imputed <- price_tplusc %>% select(bedrooms, bathrooms, price, floors) %>%
  VIM::kNN(variable="bedrooms")

#guardado de la variable
price_tplusc$bedrooms_im = imputed$bedrooms

#Visualización y comprobación de la varaible
columns <- c("price", "bedrooms")
imputed %>% select(columns) %>%
  na.omit() %>%
  ggpairs(columns=1:length(columns))

#Visualización y comprobación de los datos imputados
imputed %>% select(price, bedrooms, bedrooms_imp)  %>% marginplot(., delimiter = '_imp')
```
<br/>
**Imputación de la variable "bathrooms" (baños/aseos por vivienda):**
La variable "bathrooms" es una variable importante ya que está altamente relacionada con la superficie de la vivienda y con su precio.
```{r miss_bathrooms, include=TRUE, message=FALSE, warning=FALSE}
#método de imputación knn
imputed <- price_tplusc %>% select(bedrooms, bathrooms, price, floors) %>%
  VIM::kNN(variable="bathrooms")

#guardado de la variable
price_tplusc$bathrooms_im = imputed$bathrooms

#Visualización y comprobación de la varaible
columns <- c("price", "bathrooms")
imputed %>% select(columns) %>%
  na.omit() %>%
  ggpairs(columns=1:length(columns))

#Visualización y comprobación de los datos imputados
imputed %>% select(price, bathrooms, bathrooms_imp)  %>% marginplot(., delimiter = '_imp')
```
<br/>
**Imputación de la variable "floors" (baños/aseos por vivienda):**
La variable "floors" es una variable importante ya que está altamente relacionada con la superficie de la vivienda y con su precio.
```{r miss_floors, include=TRUE, message=FALSE, warning=FALSE}
#método de imputación knn
imputed <- price_tplusc %>% select(bedrooms, bathrooms, price, floors) %>%
  VIM::kNN(variable="floors")

#guardado de la variable
price_tplusc$floors_im = imputed$floors

#Visualización y comprobación de la varaible
columns <- c("price", "floors")
imputed %>% select(columns) %>%
  na.omit() %>%
  ggpairs(columns=1:length(columns))

#Visualización y comprobación de los datos imputados
imputed %>% select(price, floors, floors_imp)  %>% marginplot(., delimiter = '_imp')
```
<br/>
**Imputación de la variable "waterfront" (vivienda con vistas):**
La variable "waterfront" es una variable que influye de manera directa sobre el precio de la vivienda pero que no puede obtenerse de manera segura salvo con las variables de
```{r miss_waterfront, include=TRUE, message=FALSE, warning=FALSE}
#método de imputación knn
imputed <- price_tplusc %>% select(waterfront, long, price) %>%
  VIM::kNN(variable="waterfront")

#guardado de la variable
price_tplusc$waterfront_im = imputed$waterfront

#Visualización y comprobación de los datos imputados
imputed %>% select(long, waterfront, waterfront_imp)  %>% marginplot(., delimiter = '_imp')
```
<br/>
**Imputación de la variable "view" (vivienda con vistas):**
La variable "view" es una variable que influye de manera directa sobre el precio de la vivienda pero que no puede obtenerse de manera segura salvo con las variables de
```{r miss_view, include=TRUE, message=FALSE, warning=FALSE}
#método de imputación knn
imputed <- price_tplusc %>% select(view, sqft_above, sqft_living, price) %>%
  VIM::kNN(variable="view")

#guardado de la variable
price_tplusc$view_im = imputed$view

#Visualización y comprobación de los datos imputados
imputed %>% select(price, view, view_imp)  %>% marginplot(., delimiter = '_imp')
```
<br/>
**Imputación de la variable "condition":**
```{r miss_condition, include=TRUE, message=FALSE, warning=FALSE}

numeric_cols4 <- c("condition", "yr_built", 'yr_renovated', 'long', 'bathrooms')

price_tplusc %>% select(numeric_cols4) %>%
  na.omit() %>%
  ggpairs(columns=1:5)

describe(price_tplusc$condition)
price_tplusc %>% select(yr_built, condition)  %>% marginplot()

#método de imputación knn
imputed <- price_tplusc %>% select(condition, long, yr_built, bathrooms) %>%
  VIM::kNN(variable="condition")

#guardado de la variable
price_tplusc$condition_im = imputed$condition

#Visualización y comprobación de los datos imputados
imputed %>% select(yr_built, condition, condition_imp)  %>% marginplot(., delimiter = '_imp')
```
<br/>
**Imputación de la variable "grade":**
```{r miss_grade, include=TRUE, message=FALSE, warning=FALSE}

numeric_cols4 <- c("grade", "sqft_living", 'view', 'condition', 'bathrooms')

price_tplusc %>% select(numeric_cols4) %>%
  na.omit() %>%
  ggpairs(columns=1:5)

describe(price_tplusc$grade)
price_tplusc %>% select(sqft_living, grade)  %>% marginplot()

#método de imputación knn
imputed <- price_tplusc %>% select(grade, sqft_living, view, bathrooms) %>%
  VIM::kNN(variable="grade")

#guardado de la variable
price_tplusc$grade_im = imputed$grade

#Visualización y comprobación de los datos imputados
imputed %>% select(sqft_living, grade, grade_imp)  %>% marginplot(., delimiter = '_imp')
```
<br/>
<br/>
#MOVER A MULTIVARIANTE
```{r view_study, message=FALSE, warning=FALSE}
view_cols <- c("view", "sqft_lot", "sqft_living", "price", "sqft_basement", "sqft_above", 'yr_built')

price_tplusc %>% select(view_cols) %>%
  na.omit() %>%
  ggpairs(columns=1:7)
```
<br/>
## 04 Transformación de variables
```{r show_dfss}
#Muestra de variables de la base de datos seleccionada
# show_df = data.frame(variable = names(price_tplusc),
#            classe = sapply(price_tplusc, typeof),
#            first_values = sapply(price_tplusc, function(x) paste0(head(x),  collapse = ", ")),
#            row.names = NULL)
# kable(show_df) %>%
#   kable_styling()

```



Comentarios sobre las variables a estudiar tras el análisisi de cada una:
1. id: no será usada ya que no se considera un parámetro de la vivienda.
2. date: la fecha de venta de la vivienda no parece tener relación alguna con el precio ni sigue una distribución normal.
3. price: 
4.

### Transformación de variables cuantitativas
<br/>
**Transformación de la variable "price" (valor de venta de la vivienda):**
```{r tran_price, message=FALSE}
# posibles soluciones
# 1.-Transformacion logaritmico 10
# 2.-Raiz cuadrada
# 3.-Inversa 1/x

#Prueba 1 . Logaritmo
price_tplusc$price_trans = log10(price_tplusc$price)

h1 = phist(price_tplusc, ., 'price')
h2 = phist(price_tplusc, ., 'price_trans')
grid.arrange(h1, h2, nrow=1)

q1 = qqplot.data(price_tplusc$price)
q2 = qqplot.data(price_tplusc$price_trans)
grid.arrange(q1, q2, nrow=1)
```
<br/>
**Transformación de la variable "sqft_living" (Superficie de la vivienda):**
```{r tran_sqft_living}
# posibles soluciones
# 1.-Transformacion logaritmico 10
# 2.-Raiz cuadrada
# 3.-Inversa 1/x
# 4.-Box-Cox

#Prueba 1 . Logaritmo
price_tplusc$sqft_living_trans = log10(price_tplusc$sqft_living_im)

h1 = phist(price_tplusc, ., 'sqft_living_im')
h2 = phist(price_tplusc, ., 'sqft_living_trans')
grid.arrange(h1, h2, nrow=1)

q1 = qqplot.data(price_tplusc$sqft_living_im)
q2 = qqplot.data(price_tplusc$sqft_living_trans)
grid.arrange(q1, q2, nrow=1)
```
<br/>
**Transformación de la variable "sqft_basement" (Superficie del sótano):**
```{r tran_basement}
# posibles soluciones
# 1.-Transformacion logaritmico 10
# 2.-Raiz cuadrada
# 3.-Inversa 1/x
# 4.-Box-Cox

#Prueba 2 . Raiz cuadrada
price_tplusc$sqft_basement_trans = sqrt(price_tplusc$sqft_basement_im)

h1 = phist(price_tplusc, ., 'sqft_basement_im')
h2 = phist(price_tplusc, ., 'sqft_basement_trans')
grid.arrange(h1, h2, nrow=1)

q1 = qqplot.data(price_tplusc$sqft_basement_im)
q2 = qqplot.data(price_tplusc$sqft_basement_trans)
grid.arrange(q1, q2, nrow=1)
```

```{r trans_basement, include=FALSE}
#dado que la variable contiene muchos ceros cuando la casa no tiene sótano esta variable va a ser categorizada.
old = "basement_im"
new = "trans_basement"

# Convertimos la variable en dummy
mutate(price_tplusc, trans_sqft_basement=cut(sqft_basement_im, breaks=c(-1, 0, Inf), labels=c(0, 1)))
```
<br/>
**Transformación de la variable "sqft_lot" (Superficie de la vivienda):**
```{r trans_sqft_lot}
# posibles soluciones
# 1.-Transformacion logaritmico 10
# 2.-Raiz cuadrada
# 3.-Inversa 1/x
# 4.-Box-Cox

summary(price_tplusc$sqft_lot_im)

#Prueba 2 . Raiz cuadrada
price_tplusc$sqft_lot_trans = sqrt(price_tplusc$sqft_lot_im)

h1 = phist(price_tplusc, ., 'sqft_lot_im')
h2 = phist(price_tplusc, ., 'sqft_lot_trans')
grid.arrange(h1, h2, nrow=1)

q1 = qqplot.data(price_tplusc$sqft_lot_im)
q2 = qqplot.data(price_tplusc$sqft_lot_trans)
grid.arrange(q1, q2, nrow=1)

# Dado que la varaible es muy desigual vamos a categorizarla
old = "sqft_lot_im"
new = "sqft_lot_trans"

#categorizamos la variable y mostramos su tabla de frecuencias
price_tplusc[[new]] = cut2(price_tplusc[[old]], g=3)
table(price_tplusc[[new]])

#visualización de los datos categorizados con respecto a la variable "price"
p_densidad2(price_tplusc, new, 'price_trans')
```
<br/>
**Transformación de la variable "sqft_above" (Superficie de la vivienda):**
```{r trans_sqft_above}
# posibles soluciones
# 1.-Transformacion logaritmico 10
# 2.-Raiz cuadrada
# 3.-Inversa 1/x
# 4.-Box-Cox

summary(price_tplusc$sqft_above_im)

#Prueba 2 . Raiz cuadrada
price_tplusc$sqft_above_trans = sqrt(price_tplusc$sqft_above_im)

h1 = phist(price_tplusc, ., 'sqft_above_im')
h2 = phist(price_tplusc, ., 'sqft_above_trans')
grid.arrange(h1, h2, nrow=1)

q1 = qqplot.data(price_tplusc$sqft_above_im)
q2 = qqplot.data(price_tplusc$sqft_above_trans)
grid.arrange(q1, q2, nrow=1)

# Dado que la varaible es muy desigual vamos a categorizarla
old = "sqft_above_im"
new = "sqft_above_trans"

#categorizamos la variable y mostramos su tabla de frecuencias
price_tplusc[[new]] = cut2(price_tplusc[[old]], g=3)
table(price_tplusc[[new]])

#visualización de los datos categorizados con respecto a la variable "price"
p_densidad2(price_tplusc, new, 'price_trans')
```
<br/>
**Transformación de la variable "yr_build" (Superficie de la vivienda):**
```{r trans_yr_build}
# posibles soluciones
# 1.-Transformacion logaritmico 10
# 2.-Raiz cuadrada
# 3.-Inversa 1/x
# 4.-Box-Cox

summary(price_tplusc$yr_built_im)

#Prueba 1. Transformacion logaritmico 10.
price_tplusc$yr_built_trans0 = log10(price_tplusc$yr_built_im)

h1 = phist(price_tplusc, ., 'yr_built_im')
h2 = phist(price_tplusc, ., 'yr_built_trans0')
grid.arrange(h1, h2, nrow=1)

q1 = qqplot.data(price_tplusc$yr_built_im)
q2 = qqplot.data(price_tplusc$yr_built_trans)
grid.arrange(q1, q2, nrow=1)

#Prueba 2. Raiz cuadrada.
price_tplusc$yr_built_trans1 = sqrt(price_tplusc$yr_built_im)

h1 = phist(price_tplusc, ., 'yr_built_im')
h2 = phist(price_tplusc, ., 'yr_built_trans1')
grid.arrange(h1, h2, nrow=1)

q1 = qqplot.data(price_tplusc$yr_built_im)
q2 = qqplot.data(price_tplusc$yr_built_trans1)
grid.arrange(q1, q2, nrow=1)

#Categorizamos la variable
# Dado que la varaible es muy desigual vamos a categorizarla
old = "yr_built_im"
new = "yr_built_trans"

#categorizamos la variable y mostramos su tabla de frecuencias
price_tplusc[[new]] = cut2(price_tplusc[[old]], g=3)
table(price_tplusc[[new]])

#visualización de los datos categorizados con respecto a la variable "price"
p_densidad2(price_tplusc, new, 'price_trans')
```
<br/>
<br/>
### Trasformaciṕn de variables cualitativas
```{r colors}
colors = c('#6c7b95', '#8bbabb', '#c7f0db')
```
<br/>
**Transformación de la variable "bedrooms_im":**
```{r ImputationBedrooms}
price_tplusc <- price_tplusc %>% mutate(bedrooms_trans = cut2(bedrooms_im, g=3))

price_tplusc %>%
  select(bedrooms_trans) %>% table()

price_tplusc %>%
          select(price_trans, bedrooms_trans) %>%
          ggplot(aes(x=price_trans, colour=bedrooms_trans)) +
          geom_density() + scale_color_manual(values=colors)

price_tplusc %>%
          select(price_trans, bedrooms_trans) %>%
          ggplot(aes(y=price_trans, fill=bedrooms_trans)) +
          geom_boxplot() + scale_fill_manual(values=colors)

```
<br/>
**Transformación de la variable "bathrooms_im":**
```{r ImputationBathrooms}
price_tplusc <- price_tplusc %>% mutate(bathrooms_trans = cut2(bathrooms_im, g=3))

price_tplusc %>%
  select(bathrooms_trans) %>% table()

price_tplusc %>%
          select(price_trans, bathrooms_trans) %>%
          ggplot(aes(x=price_trans, colour=bathrooms_trans)) +
          geom_density() + scale_color_manual(values=colors)

price_tplusc %>%
          select(price_trans, bathrooms_trans) %>%
          ggplot(aes(y=price_trans, fill=bathrooms_trans)) +
          geom_boxplot() + scale_fill_manual(values=colors)
```
<br/>
**Transformación de la variable "floors_im":**
```{r Imputationfloors}
price_tplusc <- price_tplusc %>% mutate(floors_trans = cut2(floors_im, g=3))

price_tplusc %>%
  select(floors_trans) %>% table()

price_tplusc %>%
          select(price_trans, floors_trans) %>%
          ggplot(aes(x=price_trans, colour=floors_trans)) +
          geom_density() + scale_color_manual(values=colors)

price_tplusc %>%
          select(price_trans, floors_trans) %>%
          ggplot(aes(y=price_trans, fill=floors_trans)) +
          geom_boxplot() + scale_fill_manual(values=colors)


price_tplusc <- price_tplusc %>% mutate(floors_trans = cut2(floors_im, g=2))

price_tplusc %>%
  select(floors_trans) %>% table()

price_tplusc %>%
          select(price_trans, floors_trans) %>%
          ggplot(aes(x=price_trans, colour=floors_trans)) +
          geom_density() + scale_color_manual(values=colors)

price_tplusc %>%
          select(price_trans, floors_trans) %>%
          ggplot(aes(y=price_trans, fill=floors_trans)) +
          geom_boxplot() + scale_fill_manual(values=colors)
```
<br/>

**Transformación de la variable "condition_im":**
```{r ImputationCondition}
 price_tplusc <- price_tplusc %>% mutate(condition_trans = cut2(condition_im, g=3))

 price_tplusc %>%
   select(condition_trans) %>% table()

 price_tplusc %>%
           select(price_trans, condition_trans) %>%
           ggplot(aes(x=price_trans, colour=condition_trans)) +
           geom_density() + scale_color_manual(values=colors)
 
price_tplusc %>%
          select(price_trans, condition_trans) %>%
          ggplot(aes(y=price_trans, fill=condition_trans)) +
          geom_boxplot() + scale_fill_manual(values=colors)
```
<br/>
**Transformación de la variable "grade_im":**
```{r ImputationGrade}
 price_tplusc <- price_tplusc %>% mutate(grade_trans = cut2(grade_im, g=3))

 price_tplusc %>%
   select(grade_trans) %>% table()

 price_tplusc %>%
           select(price_trans, grade_trans) %>%
           ggplot(aes(x=price_trans, colour=grade_trans)) +
           geom_density() + scale_color_manual(values=colors)
 
price_tplusc %>%
          select(price_trans, grade_trans) %>%
          ggplot(aes(y=price_trans, fill=grade_trans)) +
          geom_boxplot() + scale_fill_manual(values=colors)

```
<br/>
**Transformación de la variable "waterfront_im":**
```{r ImputationWaterfront}
 price_tplusc <- price_tplusc %>% mutate(waterfront_trans = cut2(waterfront_im, g=2))

 price_tplusc %>%
   select(waterfront_trans) %>% table()

 price_tplusc %>%
           select(price_trans, waterfront_trans) %>%
           ggplot(aes(x=price_trans, colour=waterfront_trans)) +
           geom_density() + scale_color_manual(values=colors)
 
price_tplusc %>%
          select(price_trans, waterfront_trans) %>%
          ggplot(aes(y=price_trans, fill=waterfront_trans)) +
          geom_boxplot() + scale_fill_manual(values=colors)

```
<br/>
**Transformación de la variable "view_im":**
```{r ImputationView}
 price_tplusc <- price_tplusc %>% mutate(view_trans = cut2(view_im, g=2))

 price_tplusc %>%
   select(view_trans) %>% table()

 price_tplusc %>%
           select(price_trans, view_trans) %>%
           ggplot(aes(x=price_trans, colour=view_trans)) +
           geom_density() + scale_color_manual(values=colors)
 
price_tplusc %>%
          select(price_trans, view_trans) %>%
          ggplot(aes(y=price_trans, fill=view_trans)) +
          geom_boxplot() + scale_fill_manual(values=colors)

```


## 06 Comprobación de los datos
```{r df_trans}
columns <- c('price', 'price_trans', 'sqft_living_trans', 'sqft_basement_trans', 'sqft_lot_trans', 'sqft_above_trans', 'yr_built_trans', 'bedrooms_trans', 'bathrooms_trans', 'floors_trans', 'condition_trans', 'grade_trans', 'waterfront_trans', 'view_trans')

# Creación de la nueva tabla
df_transformadas <- select(price_tplusc, columns)

# Estructura
df_transformadas  %>% structure()

view_cols <- c('price_trans', 'sqft_living_trans', 'sqft_basement_trans')

#numeric
df_transformadas %>% select(view_cols) %>%
  ggpairs(columns=1:3)

```


## 07 Ajuste, interpretación y diagnosis del modelo de regresión lineal múltiple

```{r model01}
lm_model = lm(price_trans ~ sqft_living_trans + bedrooms_trans + bathrooms_trans + sqft_above_trans + grade_trans + condition_trans + view_trans + waterfront_trans + sqft_above_trans + yr_built_trans + sqft_lot_trans, data=df_transformadas)

summary(lm_model)
```
### Selección de variables automática
```{r selvar}
best_subsets_models <- regsubsets(price_trans~., data = df_transformadas, nvmax = 22)
summary(best_subsets_models)
for (metric in c("r2", "adjr2")){plot(best_subsets_models, scale=metric)}
```

```{r model02}
lm_model = lm(price_trans ~ sqft_living_trans + bedrooms_trans + bathrooms_trans + sqft_above_trans + grade_trans + condition_trans + waterfront_trans + sqft_above_trans + yr_built_trans + sqft_lot_trans, data=df_transformadas)

summary(lm_model)
```