---
title: "Machine Learning - Intro"
author: "Carlos Grande Nuñez, Veronica Gomez Gomez y Pablo Olmos Martinez"
date: "13/02/2020"
output:
  html_document:
    code_folding: hide
    theme: united
    toc: yes
    toc_float: yes
  pdf_document:
    toc: yes
---

```{r setup, include=FALSE}

knitr::opts_chunk$set(echo = TRUE)
knitr::opts_chunk$set(echo = TRUE)


df_cluster <- read.csv ("../cluster.csv")
```

## Introduccion

Para esta practica sobre Machine Learning hemos continuado con nuestros datos de pisos. Debido a las caracteristicas especiales se nos hacia muy goloso comprobar que sistema funcionaria mejor a la hora de clasificar pisos caros.

Nos hemos puesto en la piel de supuestos clientes, para este caso en particular inmobiliarias de lujo, que desean hacer una correcta estimacion de si un piso que desean adquirir o vender entra en la clasificacion de piso de lujo.


```{r housing}
summary(df_cluster)
```

## Mapa de los pisos

Uno de los detalles importantes consiste en ver como se distribuyen los pisos en la zona y su precio:

```{r price, echo=FALSE}
# Load the sp package
library(tidyverse)
library(sp)
#library(sf)
library(leaflet)
#library(rnaturalearth)

# Spatial classes
getClass("Spatial")

coords <- select(df_cluster, long, lat, price)

housingMap <- leaflet(coords) %>%
  addProviderTiles("CartoDB.Positron") %>%
  addMarkers(lng = ~long,
             lat = ~lat,
             popup = ~price)
housingMap

#plot(df_cluster$price)
```

Note that the `echo = FALSE` parameter was added to the code chunk to prevent printing of the R code that generated the plot.
