---
title: "Machine Learning - Intro"
author: "Carlos Grande Nuñez, Veronica Gomez Gomez y Pablo Olmos Martinez"
date: "13/02/2020"
output:
  html_document:
    code_folding: hide
    theme: united
    toc: yes
    toc_float: yes
  pdf_document:
    toc: yes
---

```{r setup, include=FALSE}

knitr::opts_chunk$set(echo = TRUE)
knitr::opts_chunk$set(echo = TRUE)


df_cluster <- read.csv ("../cluster.csv")
```

## Introduccion

Para esta practica sobre Machine Learning hemos continuado con nuestros datos de pisos. Debido a las caracteristicas especiales se nos hacia muy goloso comprobar que sistema funcionaria mejor a la hora de clasificar pisos caros.

Nos hemos puesto en la piel de supuestos clientes, para este caso en particular inmobiliarias de lujo, que desean hacer una correcta estimacion de si un piso que desean adquirir o vender entra en la clasificacion de piso de lujo.


```{r housing}
summary(df_cluster)
```

## Mapa de los pisos

Uno de los detalles importantes consiste en ver como se distribuyen los pisos en la zona:

```{r price, echo=FALSE, warning=FALSE}
# Load the sp package
library(tidyverse)
library(sp)
#library(sf)
library(leaflet)
#library(rnaturalearth)
library(kableExtra)
library(Hmisc)
library(gridExtra)
library(grid)
library(ggplot2)
library(lattice)


# Spatial classes
getClass("Spatial")

coords <- select(df_cluster, long, lat, price)

housingMap <- leaflet(coords) %>%
  addTiles() %>%
  addCircleMarkers(lng = ~long,
             lat = ~lat)

#housingMap <- leaflet(coords) %>%
#  addProviderTiles("CartoDB.Positron") %>%   
#  setView(-95, 40, zoom = 4) %>% 
#  addPolygons(stroke = TRUE, color = "black", weight = .4, opacity = 1.0, 
#              smoothFactor = 0.5, fill = TRUE, fillColor = ~price, 
#              fillOpacity = .8,
#              lng = ~long,
#              lat = ~lat)


housingMap

#plot(df_cluster$price)
```

Como podemos observar la cantidad de pisos que se han estado a la venta es muy alta. De todo esto nos surgen las siguientes preguntas:

- ¿Cuales de ellos merecen la pena?
- ¿Estamos intentando comprarlo a sobreprecio?
- ¿Estan mis vendedores intentando venderlo con una tasacion baja para conseguir una ganga y a continuacion hacer negocio en alguna plataforma como AirBnb a mi costa?

Nuestra solucion intenta responder a estas preguntas mediante machine learning. A continuacion aplicaremos distintas soluciones para dar con la mas adecuada al problema que se nos plantea.

Como nuestra solucion analizara al final sobre los precios de los pisos, conviene ver por encima antes dicha variable.

## Variable precio

```{r var_price, include=TRUE, warning=FALSE}
#Obtención de variables cuantitativas
df_cuantitativas = df_cluster %>% select(3, 6, 7, 13:16, 18:dim(df_cluster)[2])

data.frame(variable = names(df_cuantitativas),
           classe = sapply(df_cuantitativas, typeof),
           first_values = sapply(df_cuantitativas, function(x) paste0(head(x),  collapse = ", ")),
           row.names = NULL) %>% kable() %>% kable_styling()

var_price = df_cuantitativas$price
name = "price"

phist <- function(df, bns = 50, varname) {
  p = ggplot(df, aes(x = df[[varname]])) + 
    geom_histogram(aes(y =..density..), 
                   colour = "#464159", 
                   fill = "#8bbabb", na.rm = TRUE) + 
    ggtitle("Diagrama Boxplot") + 
    ylab("Densidad") + xlab(varname) + 
    scale_x_continuous(labels = scales::comma) +
  stat_function(fun = dnorm, args = list(mean = mean(df[[varname]]), sd = sd(df[[varname]])))
return(p)
}

pbox <- function(col, varname){
p = qplot('1', col, geom="boxplot") +
  geom_boxplot(fill='#8bbabb', color="#464159") +
  ggtitle("Diagrama Boxplot") + ylab("Valores") + xlab(varname)
return(p)
}
# Descripción de la variable
describe(var_price)

# Visualización de la variable
p1 <- phist(df_cuantitativas, ., name)
p2 <- pbox(var_price, name)
grid.arrange(p1, p2, nrow=1)
```

Como se observa no esta muy claro, a continuacion se crearan clusters en funcion de los precios para poder enseñar a los distintos modelos de Machine Learning aplicados. Al final se analizara cual de los modelos es el mas exacto.
